臺灣新北地方法院刑事判決
110年度訴字第504號
公  訴  人  臺灣新北地方檢察署檢察官
被      告  林士邦


                    （另案於法務部○○○○○○○○○○○執行中）
指定辯護人  吳柏儀律師（義務辯護）
上列被告因違反毒品危害防制條例案件，經檢察官提起公訴（10
9年度偵字第40215號），本院判決如下：
  　主　文
林士邦販賣第二級毒品，未遂，處有期徒刑貳年捌月。扣案如附
表編號1所示之物沒收銷燬；扣案如附表編號2所示之物沒收。
    事　實
一、林士邦明知甲基安非他命係毒品危害防制條例第2條第2項第
    2款所定之第二級毒品，不得非法持有、販賣，竟意圖營利
    ，基於販賣第二級毒品之犯意，於民國109年9月29日19時許
    ，在新北市○○區○○○路000巷00號頂樓加蓋處，以新臺幣（下
    同）1,500元之價格，向姓名不詳之成年人購入第二級毒品
    甲基安非他命1公克後，於同年10月4日14時27分許，以其持
    用如附表編號2所示之行動電話連結網際網路，在「錢街」
    通訊軟體「找糖－台新北」群組內張貼「誰要」等暗示毒品
    交易之訊息。適有員警於同日15時9分許，執行網路巡邏時
    發現上開訊息，即喬裝買家以LINE通訊軟體與林士邦聯繫交
    易毒品事宜，並約定以2,000元之價格購買第二級毒品甲基
    安非他命1公克後，即相約於同日18時許，在新北市○○區○○
    路000號前停車場附近進行交易。嗣林士邦於上開時間前往
    上開地點，欲出售第二級毒品甲基安非他命予喬裝為買家之
    員警時，員警旋即表明身分並當場逮捕林士邦而未遂，當場
    扣得如附表所示之物，始悉上情。
二、案經新北市政府警察局新莊分局報告臺灣新北地方檢察署檢
    察官偵查起訴。
　　理　由
一、證據能力部分：
  ㈠按被告以外之人於審判外之陳述，雖不符前4條之規定，而經
    當事人於審判程序同意作為證據，法院審酌該言詞陳述或書
    面陳述作成時之情況，認為適當者，亦得為證據，刑事訴訟
    法第159條之5第1項定有明文。本條之立法意旨在於確認當
    事人對於傳聞證據有處分權，得放棄反對詰問權，同意或擬
    制同意傳聞證據可作為證據，屬於證據傳聞性之解除行為，
    如法院認為適當，不論該傳聞證據是否具備刑事訴訟法第15
    9條之1至第159條之4所定情形，均容許作為證據，不以未具
    備刑事訴訟法第159條之1至第159條之4所定情形為前提（最
    高法院104年度第3次刑事庭會議決議參照）。查本件判決所
    引用被告林士邦以外之人於審判外所為陳述，雖均屬傳聞證
    據，然本件當事人及辯護人對於本判決下列所引用之供述證
    據，於本院準備程序時均同意有證據能力，本院審酌上開證
    據資料製作時之情況，尚無違法不當及證明力明顯過低之瑕
    疵之情形，爰依刑事訴訟法第159條之5規定，認均具有證據
    能力。
  ㈡至下列所引用之其餘非供述證據，無證據證明係公務員違背
    法定程序所取得，亦無顯有不可信之情況，已經本院於審理
    期日提示予被告及辯護人辨識而為合法調查，該等證據自得
    做為本案裁判之資料。
二、認定犯罪事實所憑之證據及理由：
　㈠上開犯罪事實，業據被告於偵查及本院審理中坦承不諱（見
    偵卷第91-92頁，本院卷第218頁），復有員警109年10月4日
    職務報告、新北市政府警察局新莊分局搜索扣押筆錄、扣押
    物品目錄表、對話譯文一覽表各1份、「錢街」通訊軟體對
    話擷圖共11張、LINE通訊軟體對話紀錄擷圖共9張、扣押物
    品照片共6張、現場照片共3張在卷可參（見偵卷第31-33、3
    9-43、59-62、63-68、69-72、73-75、76-77頁）。另扣案
    如附表編號1所示之毒品，經送台灣尖端先進生技醫藥股份
    有限公司毒品原物鑑定實驗室鑑定，鑑定結果檢出第二級毒
    品甲基安非他命成分（淨重0.87公克，檢驗後剩餘量0.868
    公克）乙節，有台灣尖端先進生技醫藥股份有限公司109年1
    2月1日毒品證物鑑定分析報告1份附卷可佐（見偵卷第119-1
    21頁），足認被告上開任意性自白核與事實相符，堪以採信
    。
　㈡又毒品危害防制條例所處罰之販賣毒品罪，其成立除客觀上
    有買賣毒品之行為外，主觀上並須具有藉買賣毒品以從中牟
    取利益之意圖。又販賣毒品罪，所謂「意圖」，即犯罪之目
    的，原則上不以發生特定結果為必要，祇須有營利之意圖為
    已足，不以買賤賣貴而以從中得利為必要。且販賣毒品係違
    法行為，亦無公定價格，可任意分裝增減份量及純度，且每
    次買賣之價格、數量，亦隨時依雙方之關係深淺、資力、需
    求量、對行情之認知、來源是否充裕、查緝是否嚴緊、購買
    者被查獲時供出來源之可能風險之評估等因素，而異其標準
    ，機動調整，非可一概論之。而販賣之利得，除非經行為人
    詳細供出所販賣毒品之進價及售價，且數量俱臻明確外，實
    難察得其具體得利之實情，然販賣者從價差或量差中牟利，
    方式雖異，惟其販賣之目的在於意圖營利則屬同一。從而，
    舉凡有償交易，除足以反證其確係另基於某種非圖利本意之
    關係外，尚難祇因無法查悉其精確之販入價格，作為是否高
    價賣出之比較，諉以無營利之意思而阻卻販賣犯行之追訴。
    查被告於警詢中明確供稱其係以1,500元之價格購入第二級
    毒品甲基安非他命，並欲以2,000元之價格出售等語（見偵
    卷第27頁），是其主觀上有藉此交易從中取利之意圖，要無
    疑義。
　㈢綜上所述，本件事證已臻明確，被告上開犯行堪以認定，應
    予依法論科。
三、論罪科刑：
　㈠按甲基安非他命係毒品危害防制條例第2條第2項第2款所列管
    第二級毒品，不得非法販賣。查被告與喬裝買家之員警議定
    交易第二級毒品甲基安非他命，已著手於販賣第二級毒品犯
    行，惟因交易對象為喬裝買家之員警，該員警實無購買毒品
    真意，虛偽買賣毒品意在辦案，以求人贓俱獲，伺機逮捕，
    事實上不能真正完成買賣毒品行為，應論以販賣未遂罪。核
    被告所為，係犯毒品危害防制條例第4條第6項、第2項販賣
    第二級毒品未遂罪。被告販賣甲基安非他命前，持有甲基安
    非他命之行為，為其後販賣之高度行為所吸收，不另論罪。
    又被告雖已著手販賣第二級毒品之行為，惟並未完成交易，
    其犯罪尚屬未遂，爰依刑法第25條第2項規定，按既遂犯之
    刑度減輕其刑。
　㈡按毒品危害防制條例第17條第2項規定：「犯第4條至第8條之
    罪於偵查及歷次審判中均自白者，減輕其刑」，查被告於偵
    查及審判中均自白本案犯行，已如前述，則被告所犯上開犯
    行，應依毒品危害防制條例第17條第2項規定減輕其刑，並
    依法遞減之。
　㈢至辯護人雖為被告所犯上開犯行辯護稱：本案被告年紀尚輕
    ，且販賣數量不多，有情輕法重之情形，請求依刑法第59條
    酌減其刑等語，然被告所犯上開販賣第二級毒品罪法定刑為
    10年以上有期徒刑，已因其犯罪尚屬未遂且其於偵查及審判
    中均自白犯行，業經依刑法第25條第2項、毒品危害防制條
    例第17條第2項之規定遞減輕其刑，已可就實際販賣毒品的
    情節、數量、惡性及所生危害，就其處斷刑為適當調整，已
    無科以最低度刑仍嫌過重之情形。從而，辯護人前開主張，
    僅可為法定刑內從輕科刑之標準，尚不得據為依刑法第59條
    酌量減輕之理由，爰不另減輕其刑。
　㈣爰以行為人之責任為基礎，審酌被告正值青年，不思以正途
    獲取所需，明知毒品對於人體有莫大之戕害，竟漠視毒品之
    危害性，仍為販賣第二級毒品之行為，助長毒品散布，所為
    自嚴重危害國民身心健康及社會風氣，進而敗壞社會治安，
    本不宜輕縱；惟考量被告坦承犯行，犯後態度尚可，另斟酌
    被告販賣毒品尚未賣出即遭查獲，並未造成實害之犯罪情節
    ；兼衡被告前有竊盜之前案紀錄，此有臺灣高等法院被告前
    案紀錄表1紙在卷可查，另參酌被告之犯罪動機、目的、手
    段、所生危害，及被告自述為高中肄業之智識程度、入監前
    從事板模工、經濟狀況勉持等一切情狀（見本院卷第219頁
    ），量處如主文所示之刑。
四、沒收：
　㈠扣案如附表編號1所示之甲基安非他命1包（檢驗後剩餘量0.8
    68公克），經送請台灣尖端先進生技醫藥股份有限公司鑑定
    ，確檢出第二級毒品海洛因成分，此有前開台灣尖端先進生
    技醫藥股份有限公司毒品證物鑑定分析報告在卷可查，屬毒
    品危害防制條例第2條第2項第2款所稱之第二級毒品，應依
    毒品危害防制條例第18條第1項前段之規定，宣告沒收銷燬
    。又本件盛裝甲基安非他命之包裝袋1只，因與其內所殘留
    之甲基安非他命難以析離，且無予以析離之實益與必要，應
    視同為查獲之甲基安非他命，一併諭知沒收銷燬。至送驗耗
    損部分之毒品，既已因鑑驗而滅失，自無庸為沒收銷燬之宣
    告，附此敘明。
  ㈡按犯第4條至第9條、第12條、第13條或第14條第1項、第2項
    之罪者，其供犯罪所用之物，不問屬於犯罪行為人與否，均
    沒收之，毒品危害防制條例第19條第1項定有明文。扣案如
    附表編號2所示之行動電話1支（IMEI：000000000000000，
    含門號0000000000號SIM卡1張），係被告持以與查獲員警聯
    繫之用，為供犯本案販賣第二級毒品未遂罪所用之物，業據
    被告供述明確（見本院卷第215頁），應依毒品危害防制條
    例第19條第1項規定，不問屬於犯罪行為人與否，均宣告沒
    收。
  ㈢至其餘扣案物，業據被告否認與本案相關，卷內亦無事證顯
    示與被告本案販賣毒品犯行相關，爰均不予宣告沒收。
據上論斷，應依刑事訴訟法第299 條第1 項前段（依刑事判決精
簡原則，僅記載程序法條），判決如主文。
本案經檢察官李宗翰提起公訴，檢察官陳姵伊到庭執行職務。
中　　華　　民　　國　　111 　年　　2 　　月　　23　　日
                  刑事第十八庭  審判長法　官　詹蕙嘉
　　　　　　　　　　　　　　　　　　　　　
　　　　　　　　　　　　　　　　　　　法　官　劉容妤
　　　　　　　　　
　　　　　　　　　　　　　　　　　　　法　官　劉明潔
　　　　　　　　　
以上正本證明與原本無異。
如不服本判決應於收受判決後20日內向本院提出上訴書狀，並應
敘述具體理由；其未敘述上訴理由者，應於上訴期間屆滿後20日
內向本院補提理由書（均須按他造當事人之人數附繕本）「切勿
逕送上級法院」。
                               　　　 書記官　連思斐
中　　華　　民　　國　　111 　年　　2 　　月　　23　　日
附錄本案論罪科刑法條全文：
毒品危害防制條例第4條
製造、運輸、販賣第一級毒品者，處死刑或無期徒刑；處無期徒
刑者，得併科新臺幣3千萬元以下罰金。
製造、運輸、販賣第二級毒品者，處無期徒刑或10年以上有期徒
刑，得併科新臺幣1千5百萬元以下罰金。
製造、運輸、販賣第三級毒品者，處7年以上有期徒刑，得併科
新臺幣1千萬元以下罰金。
製造、運輸、販賣第四級毒品者，處5年以上12年以下有期徒刑
，得併科新臺幣5百萬元以下罰金。
製造、運輸、販賣專供製造或施用毒品之器具者，處1年以上7年
以下有期徒刑，得併科新臺幣1百50萬元以下罰金。
前五項之未遂犯罰之。
附表：
編號 扣案物名稱 數量 鑑驗結果 備註 1 甲基安非他命 1包 白色透明結晶1 包，淨重0.87公克，剩餘量0.868公克，檢驗結果檢出甲基安非他命成分。 宣告沒收銷燬。 2 Samsung廠牌行動電話（門號0000000000號，IMEI：000000000000000） 1支 無。 宣告沒收。 3 蘋果廠牌iPhone SE行動電話（門號0000000000號，IMEI：000000000000000） 1支 無。 不予宣告沒收。 4 安非他命吸食器 1組 無。 不予宣告沒收。 5 安非他命殘渣袋 2個 無。 不予宣告沒收。